【裁判字號】    98,中交簡上,977
【裁判日期】    981124
【裁判案由】    過失傷害
【裁判全文】
臺灣臺中地方法院刑事判決         98年度中交簡上字第977號
上  訴  人  臺灣臺中地方法院檢察署檢察官
被      告  甲○○
上列上訴人因被告過失傷害案件，不服本院98年度中交簡字第12
56號中華民國98年8 月19日第一審簡易判決（起訴案號：臺灣臺
中地方法院檢察署98年度偵字第9231號）提起上訴，本院管轄之
第二審合議庭判決如下：
    主      文
上訴駁回。
甲○○緩刑貳年。
    事實及理由
一、本案經本院審理結果，認第一審簡易判決認事用法及量刑均
    無不當，應予維持。除被告甲○○考領有適當之駕駛執照之
    事實，應予補充外，其餘均引用第一審判決書記載之事實、
    證據及理由（如附件）。
二、上訴意旨略以：被告甲○○自案發後至今並無悔過之意，卻
    時常打電話騷擾告訴人，要告訴人自行就醫，並未與告訴人
    洽談賠償或和解事宜，自應從重量刑等語。
三、惟查：
  (一)按關於刑之量定，係實體法上賦予法院得為自由裁量之事項
    ，苟已斟酌刑法第57條各款所列情狀，而未逾越法定刑度，
    或濫用其權限，即不得任意指摘為違法（最高法院72年度臺
    上字第6696號、75年度臺上字第7033號判例、95年度臺上字
    第7315號、第7364號判決均可參照）。且在同一犯罪事實與
    情節，如別無其他加重或減輕之原因，下級審法院量定之刑
    ，亦無過重或失輕之不當情形，則上級審法院對下級審法院
    之職權行使，原則上應予尊重（最高法院85年度臺上字第24
    46號判決參照）。
  (二)本件被告所犯之刑法第284條第1項前段之過失傷害罪，其法
    定刑為「六月以下有期徒刑、拘役或五百元以下罰金」，而
    原審已依刑事訴訟法第454條第2項記載認定之犯罪事實、證
    據及應適用之法條，顯已審酌被告過失傷害之犯行、雙方之
    過失程度、被告符合自首要件及對被害人所造成之損害等一
    切情狀，而於法定刑度內量處被告拘役55日，並諭知易科罰
    金之折算標準，其認事用法及量刑，均無何違法失當之處，
    本件上訴請求更為適當之刑，並無理由，應將其上訴駁回。
四、又查被告前未曾受有期徒刑以上刑之宣告，有臺灣臺中地方
    法院檢察署刑案資料查註紀錄表及臺灣高等法院被告前案紀
    錄表各一件在卷可稽，其因一時過失致罹律法，且犯後已與
    被害人達成民事和解，賠償告訴人之損失，此有本院調解結
    果報告書、調解筆錄在卷可參，被告經此偵、審程序之教訓
    及刑之諭知，當知所警惕，信無再犯之虞，本院以為所宣告
    之刑以暫不執行為適當，爰併宣告緩刑2年，以啟自新。
據上論斷，應依刑事訴訟法第455 條之1第3項、第364條、第373
條、第368條，刑法第74條第1項第1款，判決如主文。
中    華    民    國    98    年    11    月    24    日
                  刑事第六庭  審判長法官  林三元
                                    法官  戴博誠
                                    法官  高英賓
以上正本證明與原本無異。
本件不得上訴。
                                  書記官  司立文
中    華    民    國    98    年    11    月    24    日
附錄論罪科刑法條：
中華民國刑法第284 條
因過失傷害人者，處6月以下有期徒刑、拘役或5百元以下罰金，
致重傷者，處1年以下有期徒刑、拘役或5百元以下罰金。
從事業務之人，因業務上之過失傷害人者，處1 年以下有期徒刑
、拘役或1千元以下罰金，致重傷者，處3年以下有期徒刑、拘役
或2 千元以下罰金。


司法院資訊處製作；財團法人民間司法改革基金會備份。
